臺灣高等法院高雄分院刑事裁定　　　　 100年度聲字第1638號
聲　請　人　柳聰賢律師
即被告選任辯護人
被　　　告　許榮文
上列聲請人因被告毒品危害防制條例案件，聲請具保停止羈押，
本院裁定如下：
    主  文
聲請駁回。
    理  由
一、聲請意旨略以：
（一）上訴人許榮文僅係幫助製造四級毒品，其行為支配參與程
      度較低，只能聽命行事，並無決策權，並非主謀，主謀係
      王國偉、張國城等人，主嫌張國城已經交保，上訴人並坦
      承犯行，並無串證或逃亡之虞，且本案情節既已明朗，非
      不得以交保代羈押。
（二）「甘茂之亡秦，奔齊，逢蘇代。代為齊使於秦。甘茂曰：
      『臣得罪於秦，懼而遁逃，無所容。臣聞貧人女與富人
      女會績，貧人女曰：我無以買燭，而子之獨光幸有餘，子
      可分我餘光，無損子明而得一斯便焉。今臣果而君方使秦
      而當路矣。茂之妻子在焉，願君以餘光振之。』蘇代許諾
      。」（史記‧樗里子甘茂列傳），上訴人父親罹患B 型肝
      炎，母親罹患乾燥症，二人均罹患重症，女兒許巧廷年僅
      五歲，現稚子、老母贍依失望，孑然無依，處境悽涼，上
      訴人舉家陷入絕境，獨掩窮途淚，長歌行路難，亟待上訴
      人返家張羅生計，參照釋字第665 解釋，98年度台抗字第
      813 號裁定、98年度台抗字第668 號裁定，仍非不可以交
      保代羈押。
（三）爰祈鈞院明察，體恤上情，恩許交保停押，使上訴人得與
      家人相聚重拾生趣，如蒙恩許，昊天之德，無限感禱。
二、被告許榮文前經本院於民國100 年8 月16日訊問後，認其所
    犯毒品危害防制條例第4 條第2 項製造第二級毒品罪之犯罪
    嫌疑重大，有刑事訴訟法第101 條第1 項第1 、3 款情形，
    非予羈押顯難進行審判或執行，有羈押之必要而於100 年8
    月16日執行羈押，嗣於100 年11月16日延長羈押二月，合先
    敘明。
三、次查：
（一）被告許榮文明知甲基安非他命係公告列管之第二級毒品，
      不得製造，竟與張國城、王國偉、王信仁及林佳賢等人共
      同基於製造第二級毒品甲基安非他命之犯意，於民國99年
      間某日，謀議由王國偉負責統籌、出資，由許榮文提供位
      於高雄市○○區○○路一段89號之居住處、張國城提供位
      於高雄市○○區○○路85巷4 號住處，及王國偉提供其位
      於高雄市○○區○○街10巷15之2 號居住處房間作為共同
      製造毒品之地點，王國偉並提供原料及器具，及教導張國
      城、許榮文、王信仁及林佳賢相關製造甲基安非他命之技
      術。謀議既定，由王國偉於99年9 月初，提供製造甲基安
      非他命之原料、器具，再由王國偉、許榮文、張國城、王
      信仁及林佳賢共同運至文學路之製毒地點，在該處以感冒
      藥丸提煉製造甲基安非他命所需之先驅原料即第四級毒品
      假麻黃鹼及麻黃鹼，再將抽取之第四級毒品假麻黃鹼與麻
      黃鹼運至中山路之製毒地點，以抽取出之第四級毒品假麻
      黃鹼及麻黃鹼，以氯仿浸溶後，加入亞硫醯二氯置入攪拌
      器內攪拌，再經乙醚、丙酮等溶劑溶洗，過濾、風乾後製
      成氯假麻黃素，之後再加入催化劑氯化鈀、硫酸鋇，及緩
      衝劑醋酸，再置入氫化反應器內，並通入氫氣進行氫化反
      應，經側孔燒瓶、陶瓷漏斗過濾製成含有氫化產物甲基安
      非他命之鹵水，並共同將大部分鹵水運至文學路製毒地點
      ，欲進行純化程序，少部分鹵水則由王國偉運至華德街製
      毒地點進行純化程序。嗣為警於99年10月4 日持搜索票至
      文學路製毒地點搜索而查獲等事實，所犯本件共同製造第
      二級毒品罪，事實經過除經被告許榮文大致坦承不諱，並
      有共同被告即證人張國城、林佳賢、以及共犯王國偉等人
      之證詞以及扣案物品、高雄醫學大學附設中和紀念醫院檢
      驗報告、內政部警政署刑事警察局刑紋字第0990151327號
      鑑定書、內政部警政署刑事警察局99年12月6 日刑鑑字第
      099016764 號鑑定書及現場採證照片、海巡署南巡局高雄
      市機動查緝隊搜索扣押筆錄暨扣押物品目錄表、高雄縣政
      府警察局搜索扣押筆錄暨扣押物品目錄表、門號00000000
      00號、0000000000號及0000000000號行動電話自99年9 月
      1 日起至10月4 日查獲之日止之雙向通聯紀錄、內政部警
      政署刑事警察局100 年1 月10日函及所附之100 年1 月3
      日警署刑偵字第0990008373號函等附卷可證。本院因認被
      告上開共同製造第二級毒品之犯行明確，並審酌被告為謀
      取不法暴利，與王國偉等多人，而為上開共同製造甲基安
      非他命之犯行，其扣得之液態甲基安非他命及半成品，純
      值淨重達14.9公斤之多，若結晶成固態甲基安非他命，數
      量非微，加以散布後當嚴重危害社會大眾之身體健康及社
      會秩序，而被告於本件犯行中，提供住處，負責部分製程
      ，及其智識、素行（參臺灣高等法院被告前案紀錄表），
      犯後態度等一切情狀，本案雖撤銷原判決，惟仍判處有期
      徒刑5 年6 月，此有本院100 年度上訴字第1336號刑事判
      決可參，足見被告上開犯罪嫌疑重大。
（二）按司法院大法官會議釋字第665 號解釋意旨所稱「相當之
      理由」，與同條項（即刑事訴訟法第101 條第1 項）第1
      、2 款法文內之「有事實足認有……之虞」（學理上解釋
      為「充分理由」）尚屬有間，其條件當較寬鬆。良以重罪
      常伴有逃亡、滅證之高度可能，係趨吉避凶、脫免刑責、
      不甘受罰之基本人性，倘一般正常之人，依其合理判斷，
      可認為該犯重罪嫌疑重大之人具有逃亡或滅證之相當或然
      率存在，即已該當「相當理由」之認定標準，不以達到充
      分可信或確定程度為必要（最高法院98年度台抗字第668
      號裁定意旨可參），是本件被告許榮文所犯上開共同製造
      第二級毒品罪，屬最輕本刑為5 年以上有期徒刑之重罪，
      因其自白，符合減刑之規定，仍經本院判處有期徒刑5 年
      6月在案，足證被告仍有上開羈押原因之存在，非予繼續
      羈押，顯難進行日後審判或執行。至於同案共犯張國城係
      因有「現罹疾病，非保外治療顯難痊癒之情形」，經原審
      依刑事訴訟法第114 條第3 款之規定，准予具保停止羈押
      ，被告許榮文既無上開情形，自無從適用上開規定，具保
      停止羈押，亦無違反比例原則、平等原則。
四、綜上所述，被告許榮文所犯上開共同製造第二級毒品罪之罪
    嫌重大，又為日後審判或刑之執行，足認仍有羈押被告之必
    要。本件聲請意旨所陳上開各節，均非法定得予「具保停止
    羈押」之情形，自不因具保而得免除羈押，又無撤銷羈押之
    事由，則被告上開羈押原因既未消滅，本件聲請具保停止羈
    押，自難准許，應予駁回。
據上論斷，應依刑事訴訟法第220條，裁定如主文。
中    華    民    國   100    年    12    月    6     日
                  刑事第三庭    審判長法  官  張意聰
                                      法  官  莊松泉
                                      法  官  簡志瑩
以上正本證明與原本無異。
如不服本裁定應於送達後5 日內向本院提出抗告狀。
中    華    民    國   100    年    12    月    6     日
                                      書記官  吳新貞